{"related": [], "etymology": null, "url": "https://en.wiktionary.org/wiki/habilitar", "definitions": ["to enable", "(business) to finance"], "verb": "habilitar", "synonyms": [], "description": "habilitar (first-person singular present habilito, first-person singular preterite habilit\u00e9, past participle habilitado)", "conjugations": {"imperative": {"affirmative": ["", "habilita (t\u00fa) - habilit\u00e1 (vos)", "habilite", "habilitemos", "habilitad", "habiliten"], "negative": ["", "no habilites", "no habilite", "no habilitemos", "no habilit\u00e9is", "no habiliten"]}, "infinitive": "habilitar", "indicative": {"future": ["habilitar\u00e9", "habilitar\u00e1s", "habilitar\u00e1", "habilitaremos", "habilitar\u00e9is", "habilitar\u00e1n"], "preterite": ["habilit\u00e9", "habilitaste", "habilit\u00f3", "habilitamos", "habilitasteis", "habilitaron"], "imperfect": ["habilitaba", "habilitabas", "habilitaba", "habilit\u00e1bamos", "habilitabais", "habilitaban"], "conditional": ["habilitar\u00eda", "habilitar\u00edas", "habilitar\u00eda", "habilitar\u00edamos", "habilitar\u00edais", "habilitar\u00edan"], "present": ["habilito", "habilitas (t\u00fa) - habilit\u00e1s (vos)", "habilita", "habilitamos", "habilit\u00e1is", "habilitan"]}, "pastparticiple": {"plural": {"feminine": "habilitadas", "masculine": "habilitados"}, "singular": {"feminine": "habilitada", "masculine": "habilitado"}}, "gerund": "habilitando", "subjunctive": {"imperfect_se": ["habilitase", "habilitases", "habilitase", "habilit\u00e1semos", "habilitaseis", "habilitasen"], "future": ["habilitare", "habilitares", "habilitare", "habilit\u00e1remos", "habilitareis", "habilitaren"], "imperfect_ra": ["habilitara", "habilitaras", "habilitara", "habilit\u00e1ramos", "habilitarais", "habilitaran"], "present": ["habilite", "habilites (t\u00fa) - habilit\u00e9s (vos)", "habilite", "habilitemos", "habilit\u00e9is", "habiliten"]}}, "pronunciations": []}